

# CONTACTO

- 291-4354863
- carolinasdiazm@hotmail.com
- Viamonte 260 Bahía Blanca

# **EDUCACIÓN**

**Primaria completo** 

Secundario completo

2012

Mandataria de la Dirección Nacional del Registro de la Propiedad Automotor y Registros Prendarios

Camará de Mandatarios del Automotor de Bahía Blanca

2019 - 2021 incompleto **Gestoría integral y Judicial**Instituto de Formación Técnica N°
191

# DIAZ CAROLINA SOLEDAD

MANDATARIA NACIONAL DEL AUTOMOTOR

## SOBRE MI

Me considero una persona organizada, responsable, capaz de resolver conflictos y trabajar en equipo. Me gustaría desempeñarme en tareas administrativas ya que es en lo que tengo más experiencia y, al mismo tiempo, donde más cómoda me siento.

## **EXPERIENCIA**

### **GESTORIA AUTOMOTOR**

2013 - ACTUALIDAD |

- Trabajo de manera independiente
- MAT N° M201327373893582DN
- Redes sociales: Facebook e Instagram @gestoriadiaz.bbca

#### **GESTORIA**

2019 - ACTUALIDAD | GESTORIA EL TREBOL REFERENCIA: Pellegrini Jose Roberto 291-4132462

#### **GESTORA Y SECRETARIA**

2012 - 2017 | MINUJIN AUTOMOTORES

- Gestoría: recepción, control de documentación y gestión de trámites en los Registros Seccionales
- Atención personalizada a clientes en el proceso de cada trámite
- Secretaria: elaboración, control y archivo de documentos generales REFERENCIA: Minujin Agustin 291-6489565